臺灣高等法院臺中分院刑事判決　　 100年度侵上訴字第1171號
上　訴　人　臺灣苗栗地方法院檢察署檢察官
上　訴　人
即　被　告　張銘均
選任辯護人　吳弘鵬律師
上列上訴人因被告強制猥褻等案件，不服臺灣苗栗地方法院99年
度訴字第55號中華民國100年2月24日第一審判決（起訴案號：臺
灣苗栗地方法院檢察署98年度偵字第6089號），提起上訴，本院
判決如下：
    主  文
原判決關於有罪部分撤銷。
張銘均被訴侵入附連圍繞土地部分無罪。
其他上訴駁回。
    理  由
一、本件公訴意旨略以：
(一)、被告張銘均基於妨害自由之犯意，於民國98年7月4日23時50
    分許，乘A女（真實姓名年籍詳如卷內對照表所載）返回苗
    栗縣苗栗市○○街住處內，要關鐵門時，衝入A女住處一樓
    客廳，意圖強制猥褻A女，先以雙手拉住A女雙手，欲將A女
    拉出門外，但A女反抗並大叫，被告竟將A女撲倒在沙發上，
    一手摀住A女嘴巴，使A女嘴巴流血受傷，一手一直要伸進A
    女短袖上衣內欲撫摸胸部，惟經A女死命反抗而未得逞，以
    此方式妨害A女之人身自由。嗣因A女之父聽到聲音下樓查看
    ，被告見狀即往外逃跑，並將其所穿拖鞋1雙遺留現場，再
    騎乘其父親張維淼所有車牌號碼YHG-731號之紅色重型機車
    逃逸。因認被告此部分涉犯刑法第304條第1項之強制罪嫌。
(二)、被告張銘均基於侵入他人附連圍繞土地之犯意，於98年7月
    31日凌晨1時許，先自苗栗市○○路、○○路口之7-11便利
    商店遇見C女（真實姓名年籍詳如卷內對照表所載），即騎
    乘上開YHG-731號重型機車，自後尾隨C女所騎之機車，待C
    女返回苗栗市○○路租屋處之三合院，將機車停在庭院後馬
    上衝入屋內，此時被告亦衝進來，C女遂將門關上、反鎖，
    被告雖用力拍門，但C女因害怕而尖叫，被告遂騎乘機車逃
    逸。
    因認被告此部分涉犯刑法第306條第1項之無故侵入他人附連
    圍繞土地罪嫌。
(三)、被告張銘均基於強制猥褻、傷害之犯意，於98年7月31日凌
    晨2時20分許，在苗栗市聯合大學前臺六線，騎乘上開YHG-7
    31號重型機車，自後尾隨欲前往苗栗市陽明山莊訪友之D女
    （真實姓名年籍詳如卷內對照表所載）所騎乘之機車，欲伺
    機強制猥褻D女；待D女騎至陽明山莊內之路口等待朋友時，
    被告突然從後方以左手摀住D女嘴巴，右手強行伸進D女上衣
    ，以此強暴之方式觸摸D女胸部，惟D女用力將其推開並大叫
    ，被告欲將手縮回時弄傷D女下巴，使D女受有左下顎擦傷之
    傷害，被告即騎乘上開機車逃逸。因認被告此部分涉犯刑法
    第224條強制猥褻、第277條第1項傷害等罪嫌。
二、按犯罪事實應依證據認定之，無證據不得認定犯罪事實；又
    不能證明被告犯罪者，應諭知無罪之判決，刑事訴訟法第15
    4條第2項、第301條第1項前段分別定有明文。次按告訴人之
    告訴，係以使被告受刑事訴追為目的，是其陳述是否與事實
    相符，仍應調查其他證據以資審認；又認定不利於被告之事
    實，須依積極證據，苟積極證據不足為不利於被告事實之認
    定時，即應為有利於被告之認定，更不必有何有利之證據（
    參最高法院52年度台上字第1300號、30年度上字第816號判
    例)。
三、本件公訴人認被告涉犯前揭罪嫌，無非係以告訴人A女、C
    女、D女於警詢及偵訊中之指訴，D女之傷害診斷證明書（
    左下顎擦傷約10.3公分），被告於檢察署指認室由3名
    男子偕同接受指認時，A女、C女、D女均指認被告即為嫌犯
    ，被告穿上嫌犯留在A女住處之拖鞋，尚屬合腳等，為其
    全部論據。另公訴人提起上訴意旨略謂：98年7月4日晚間11
    時47分至同日晚間11時59分，中間有12分鐘空檔，被告若欲
    離開公館前往A女金龍街住處犯案，時間上綽綽有餘。又98
    年7月5日凌晨A女即有報案，且由員警陪同驗傷，在此過程
    中，A女與員警必定對於案發過程及嫌疑人特徵有相當程度
    之交談與討論。且在A女住處扣案之拖鞋，乃日常生活中常
    見之塑膠拖鞋，並無區分精確尺寸，檢察官命被告試穿，確
    認可穿下無誤。再98年7月31日被告手機通聯紀錄雖均固定
    於聯大1號，然其中共有5處空檔，時間自3分鐘至28分鐘不
    等，此比對案發時C女、D女所在處，上開空檔時間，均足供
    被告犯案等語。
四、訊據被告張銘均，堅詞否認有為上開侵害A女、C女、D女之
    行為，辯稱：起訴書所載A女被害當時，伊人在公館，嫌犯
    留在A女住處之拖鞋也不是伊的，起訴書所載C女、D女被害
    時間，伊人都在家裡沒有外出等語。
五、按證人之指認錯誤常常是造成檢察官誤起訴、法院誤判之重
    要原因，造成指認錯誤之原因眾多，除證人是惡意為之者外
    ，尚有非出於惡意者，例如證人因觀察過程中之瑕疵、疏忽
    而未見全貌，因而依自己的邏輯或對經過之猜測推演，去填
    補所疏忽之漏洞；又有因證人記憶上之瑕疵而造成者。蓋記
    憶乃人類大腦重新複製過去，將過去所生之一切，依自己的
    主觀重新複製，極容易將其遺忘的部分，依自己主觀的想像
    、希望、畏懼來填補。是以為防止因證人錯誤指認而造成誤
    判發生，證人之指認程序即屬非常重要，在美國為避免上開
    錯誤，對證人之指認乃採「成列指認」方式要求犯罪嫌疑人
    與其他數名與本案無關之人站在一列，挑出其所認知的犯罪
    行為人，在指認過程中警察不得作任何之暗示性之言語或動
    作，負責指認程序之警察應與承辦刑事案件之警察非為同一
    人，被指認之犯罪嫌疑人在服裝或外觀上亦不得有特別突出
    之處，甚至在指認之前要告知指認人，要被指認之犯罪嫌疑
    人有可能不在指認隊伍之中，其目的在防止「一對一指認」
    可能會發生強烈暗示作用，以及避免證人於不確定之情形下
    ，在選擇題中挑一位最像之對象，但卻未必是正確之答案。
    故刑事案件之目擊證人或被害人，就犯人之形象辨認，於刑
    事訴訟程序上，自應盡量設定較為周延之程序，以避免有不
    當外力或暗示介入，影響被害人或目擊證人指認犯人形象之
    正確性。我國刑事訴訟法對於指認之程序雖未有明確之規定
    ，然內政部警政署業已依據外國立法例所揭櫫之指認程序原
    則，頒訂有「警察機關實施指認犯罪嫌疑人程序要領」，以
    為警察機關於刑事案件辦理指認之基準，依該要領規定：如
    需實施被害人、檢舉人或目擊證人指認犯罪嫌疑人，應依下
    列要領為之：「1.應為非一對一指認，而應為成列指認（選
    擇式指認），2.指認前應由指認人先陳述犯罪嫌疑人特徵，
    3.指認之人在外形上不得有重大差異，4.指認前不得有任何
    可能暗示、誘導之安排出現，5.指認前必須告知指認人，犯
    罪嫌疑人並不一定存在於被指認人之中，6.實施指認，應於
    偵訊室或適當處所為之，7.實施指認應拍攝被指認人照片，
    並製作紀錄存證，8.實施照片指認，不得以單一相片提供指
    認，並避免提供老舊過時照片指認。」等，顯已明確揭櫫指
    認程序中最重要之二大原則，亦即禁止一對一指認、禁止不
    當暗示之指認。另法務部亦於93年6月23日修正發布「檢察
    機關辦理刑事訴訟案件應行注意事項」第99點，亦就指認犯
    罪嫌疑人或被告方式為類似之規定，資為偵查中為指認之準
    據，俾使指認之程序正當化，袪除指認過程可能發生之誤導
    情事，提高案發之初所為指認之正確性，避免發生指認錯誤
    ，造成錯判冤獄。上開程序要領或注意事項固不具法律位階
    ，依最高法院97年度台上字第1356號、96年度台上字第404
    號判決意旨，該二規定係針對避免指認之潛在錯誤而設，具
    有補充法律規定不足之效果，且為內政部警政署及法務部依
    其行政監督權之行使所發布之命令，作為所屬機關人員於執
    行指認犯罪嫌疑人職務之依據，自有其拘束下級機關及屬官
    之效力，應認屬於具有法拘束力之法定正當程序，如法院於
    審判時以之檢驗指認之證據憑信性，仍不失為確保指認正確
    性之正當準據，應認屬於具有法拘束力之法定正當程序。查
    本件係依證人A女、C女、D女指認被告為各案之嫌疑人，故
    本院應先審核渠3人之指認程序，是否有符合前述之法定正
    當程序。茲A女、C女、D女指認前，員警並未告知指認人
    ，犯罪嫌疑人並不一定存在於被指認人之中，此有各該筆錄
    及指認照片在卷可稽（參他卷第5頁A女筆錄及偵卷證物袋內
    之C女、D女筆錄），D女警詢筆錄記載：「（問：依妳所
    述警方提供嫌疑人張銘均相片經妳指認是否就是傷害妳之嫌
    疑人？）對方當時雖是戴口罩，我很確定相片上之人就是猥
    褻傷害我的男子。」等字，此核諸卷內D女指認之照片只有
    被告之照片1張（以上均置於偵卷證物袋內），可知員警應
    係以單一相片提供D女指認。綜上足見：A女、C女、D女在警
    詢中之最初指認，程序均有未符合前揭規定之處，而均有瑕
    疵。
六、次查：
(一)、A女於98年8月25日在警詢中證稱：「我因為遭受張銘均性
    侵害未遂所以製作筆錄，警方所提供嫌疑人4張照片編號C就
    是涉嫌性侵害我未遂之人，張銘均的特徵我沒有注意，約17
    0公分左右，體型微胖，5-7分平頭，沒有戴眼鏡。」等語（
    參他卷第5-6頁筆錄），於98年12月22日在檢察官偵訊中
    具結證稱：「該男子騎舊版的迪爵暗紅色機車離開，我沒有
    記住車號，對方五官沒有很清楚，因我家1樓的燈很暗，但
    他的形體我記得，我在警局有指認他的照片。因他有很近的
    靠近我，我從臉型、警察給我看的監視器騎車背影可以確定
    。」（參偵卷第64-65頁筆錄），於99年9月16日在原審審
    理中具結證稱：「幾月幾日我是忘記了，可是時間我記得，
    是晚上的11點50左右，我騎機車回家，我就是開鐵門，因為
    我家兩道門，我開鐵門之後然後再開鋁門，我就把我機車牽
    進去家裡面，結果我要關鐵門的時候，就看見有一個男生，
    身材微胖、平頭、單眼皮，然後皮膚有一點黑，就衝進來我
    家，而且我是正面看著他，我問他說：你要幹麻，結果他就
    直接抓著我的手，要把我抓出去，我一直很努力的抵抗，最
    後他抓不走我，就直接把我撲倒在一樓的沙發上，然後一隻
    手摀住我的嘴巴，一隻手很用力的扯我的衣服，之後我爸爸
    在2樓聽到樓下聲音怪怪的，才衝下來，結果他匆忙逃跑，
    拖鞋留在我家，我追出去看到他騎著朱紅色迪爵摩托車，沒
    有戴安全帽，沒有後照鏡，然後我就去警局報案（即98年7
    月5日凌晨），我有跟警察說那個人身材胖胖的，眼睛單眼
    皮、很小，然後平頭，臉就是這樣大大、方方的。」、「（
    問：妳在警察局裡面提到說，警察問妳說這個人身上有什麼
    特徵，妳說我沒有注意，然後在地檢署的時候，檢察官問妳
    有記住對方長相嗎，妳的回答是說五官沒有很清楚，因為我
    家的一樓燈很暗，但是他的形體我記得，是否正確？）是。
    」、「（問：後來檢察官問妳說可以確定猥褻妳的是哪一位
    嗎，妳回答說因為他很近的靠近我，我從臉型還有警察給我
    看監視器騎車的背影就可以確定，為什麼妳會從背影來確定
    這個人的長相？）沒有，因為警察有拿給我他騎機車的背影
    的照片，還有他機車的照片。」、「（問：背影可以確認他
    的長相？）不行。」、「（問：妳有沒有看到機車車牌？）
    沒有。」、「（問：妳剛剛說妳有面對面看到他，可是形體
    不是很清楚，這意思是說整個臉跟整個身體沒有完全看的很
    仔細，可是某個部分有看到？）是沒有很仔細，可是那個形
    體就還蠻深刻的。」等語（參原審卷第127、131、136、141
    頁筆錄）。
(二)、依A女前揭所述可知：其於98年8月25日在警詢中製作筆錄時
    ，尚未指認嫌疑犯為何人，就說是「因為遭受張銘均性侵害
    未遂所以製作筆錄」等語，於被問及嫌疑犯特徵時說「我沒
    有注意，約170公分左右，體型微胖，5-7分平頭，沒有戴眼
    鏡。」等語，於檢察官偵訊及原審審理中均證稱其沒有看清
    楚對方五官，沒有記住機車牌號，其住處1樓的燈很暗，其
    只是記得歹徒形體，印象深刻，其會指認是被告，一部分是
    因為員警提示監視器所拍攝之背影照片供其指認。茲A女
    於警詢中對犯罪嫌疑人之五官長相無任何描述，於檢察官偵
    訊及原審審理中復證稱其沒有看清楚對方五官，其住處1樓
    的燈很暗，則其對於犯罪嫌疑人長相五官之指認，自不具憑
    信性，A女雖對於歹徒之形體印象深刻，惟其所述之歹徒
    形體為「約170公分左右，體型微胖，5-7分平頭，沒有戴眼
    鏡。」，此乃一般男性較胖之中等身材，並不具特殊性，
    監視器所拍攝之照片經本院勘驗結果，畫面模糊不清，又是
    背影（置於偵卷證物袋內），自無法作為指認之標的，A
    女於98年8月25日在警詢中製作筆錄時，尚未指認嫌疑犯為
    何人，就說是「因為遭受張銘均性侵害未遂所以製作筆錄」
    等語，此核諸其於原審審理中證稱「我98年7月5日凌晨報案
    時有跟警察說那人身材胖胖的，眼睛單眼皮、很小，然後平
    頭，臉就是這樣大大、方方的。」等語，並參諸A女係於案
    發過後50天才至警局指認嫌犯照片，而其於案發時係處於慌
    亂及燈光很暗看不清楚歹徒五官之情形下，其自難於50天後
    ，猶能明確記住並指出歹徒是何人等情，可認A女於98年8月
    25日在警詢中之指認嫌犯照片，恐因員警根據A女於98年7月
    5日凌晨之大略描述已逕預設嫌犯為被告，而受有誘導指認
    之嫌。A女指稱歹徒係騎朱紅色迪爵機車，然其並未記住
    車號，而紅色迪爵機車僅屬「類化特徵」（即工業上以同一
    模具所製造之大量相同產品，其產品均具有同類型式或特徵
    ），僅具有確認該特徵係屬於某同類產品共同特徵之效能，
    街道上常見該類型之機車，是亦非能以被告父親所有之YHG-
    731號重型機車，亦屬紅色迪爵（參偵卷證物袋內之照片）
    ，即謂該部YHG-731號重型機車，即是當天歹徒所騎駛之機
    車，況依證人即被告妹妹張銘媛於檢察官偵訊中具結證稱：
    「YHG-731機車是我爸的，98年9月搬家前有很多人會騎，我
    堂哥、我爸、我大哥張銘忠、二哥張銘均都會騎，99月以後
    都我在騎。」等語（參偵卷第63頁），亦非能遽認騎駛該部
    YH G-731機車者即為被告。
七、又查：
(一)、C女於98年8月1日在警詢中證稱：「我在中正路1045號便
    利商店前就有看見他（歹徒）戴著口罩，但我很眼熟應該認
    識他，警方調閱監視器發現之紅色機車，就是跟蹤我之男子
    騎乘，他很胖、穿短褲、深色短袖、年紀很輕、紅色機車、
    眼睛很小，警方所提供之4張照片，我可以清楚指認就是編
    號C之男子，而且我知道他叫張銘均，因為他是我以前高苗
    里三山社區附近鄰居，我認得他。」等語（筆錄置於偵卷證
    物袋內），於98年12月22日在檢察官偵訊中具結證稱：「
    98年7月31日約凌晨1點多，我在○○路、○○路交叉口的7-
    11 有看到他，我覺得他好像是我以前家附近的鄰居，我以
    前有看過，我記得他叫張銘均，我有看到車牌數字是731，
    我買完東西回家，我騎勝利路，騎到一半覺得有人在跟蹤我
    ，我看後照鏡，看到有一臺迪爵跟著我，我要轉復興路時，
    沒有看到他，後來我到復興路租屋處，是三合院，我把機車
    停在庭院，看到他把車停在三合院外，人要衝過來，我就衝
    到房子裡，他有拍到門，因我門已關上，我就尖叫，過一會
    ，我就聽到他把車騎走。」等語（參偵卷第66頁筆錄），
    於99 年9月16日在原審審理中具結證稱：「我有先去轉角的
    7-1 1 買東西，然後我買東西出來的時候，我有瞄到被告，
    然後有大概瞄到他的車，可是車牌沒有記的很清楚。跟蹤我
    的人他有戴口罩，但是眼睛很小，就是胖胖的。因為之前在
    7-11 有瞄到被告已經有一個印象在，然後又加上後續這樣
    子遇到，其實就算他戴了口罩，也可確定是他。那個跟蹤我
    人就是眼睛小小的，身高差不多我覺得大概16多到17多，因
    為看起來就是胖，微胖。我在警局指認編號C之男子，因為
    是年輕人，我那時候看的時候，他戴一個口罩，其實我那時
    候大約判定就是20幾歲，然後那整個形體就比較像我原本在
    7-11那邊就已經有瞄到他，所以說我可以很確切的說是他。
    在檢察官那邊講的這個車牌號碼是我當天瞄一下時看到的。
    」、「（問：妳是在案發前大概多久知道張銘均這個人？）
    很久了吧。」、「（問：妳在三山社區○○○○道的？）一
    部分是在那邊看到，然後之前也有看過他這個人，但是我們
    沒有交集。」、「（問：之前是在什麼場合之下看到被告？
    ）我也不是很有印象，因為我跟他真的沒什麼交集，我只是
    知道說他這個人，但並沒有特別的去記他還是跟他有任何的
    交集。」、「（問：是誰告訴妳這個人叫做張銘均？）朋友
    的朋友吧，我也不是記的很清楚，因為真的事隔太久了」、
    「（問：根據張銘均他現在一直以來的住址，是在松園社區
    ，與妳所述的三山社區是屬於不同的社區，妳有什麼意見？
    ）我所謂的鄰居，那邊隔一條巷子，但是因為很常如果在那
    附近出入，是看得到的。」、「（問：妳是否知道張銘均是
    住在哪一個社區？）就隔壁那一條，那個就是舊的松園那邊
    ，我是三山社區，那松園旁邊有一條小路，是那個小路，因
    為他會從那個小路出入。」等語（參原審卷第142-148頁筆
    錄）。
(二)、依C女前揭所述可知：C女係先在7-11便利商店前瞄見戴口罩
    其認為是被告之人及紅色機車（包括牌號），再見跟蹤他之
    戴口罩歹徒跟被告很像，而確定該歹徒即為被告，又其在警
    詢中並未證述其有看到機車牌號，是到檢察官偵訊中才說機
    車牌號為731，其口口聲聲說認識被告，也知道他叫什麼名
    字，但是其與被告沒有交集，也不是住同一社區，也沒特別
    去記被告，只是在一條附近巷子出入時有看過被告，被告的
    名字是其朋友的朋友跟其說的，太久了其也不是記的很清楚
    。茲住同一社區之人已不見得會認識或知曉姓名，而C女
    與被告並非住同一社區○○○路上見過，其就會認識被告，
    實屬不易，又其與被告無任何交集，為何其朋友的朋友會告
    訴其被告的名字叫「張銘均」，且事隔那麼久，C女也未特
    別記被告，何以C女已不記得該介紹的朋友的朋友是何人，
    竟還記得被告的名字叫「張銘均」，顯違乎常情，而令人無
    法置信，況C女謂其認識被告，除其所述外，並無任何證據
    可資證明，該歹徒既然戴上口罩，就是為了要掩飾面貌，
    C女只是根據在7-11便利商店前瞄到戴口罩之人很像被告，
    即指認該戴口罩之跟蹤歹徒即係其在該商店前見到之人，也
    就是被告，其指認之憑信性自屬甚低，C女果真有看到該
    歹徒所騎駛之機車牌號是731，為何在警詢中未提供予警方
    調查，亦有疑義。
八、再查：
(一)、D女於98年7月31日在警詢中證稱：「該男子騎紅色機車，
    車牌我沒有記住，身高約170公分，體型微胖，穿黑色短上
    衣，戴黑色口罩，長短褲，我不認識。警方提供嫌疑人張銘
    均相片，我確定相片上之人就是猥褻傷害我的男子。經我指
    認，於苗栗市○○路○○街口全家超商旁停放之YHG-731號
    紅色豪邁機車，就是該嫌疑犯所騎的機車沒錯。」等語（筆
    錄置於偵卷證物袋內），於99年12月22日在檢察官偵訊中
    具結證稱：「我停在第二個路口等朋友，他就從我後面，左
    手摀住我嘴巴，右手要伸進我衣服，他的手已經伸進去，有
    碰到胸部，我就把他推開，我說你要幹嘛，我大叫，他就騎
    車走了，他摀住我嘴巴很用力，要伸開時有把我下巴弄傷」
    等語（參偵卷第66頁筆錄），於99年9月16日在原審審理
    中具結證稱：「（問：妳有看他是誰嗎？）我沒有看他是誰
    。」、「（問：所以妳都沒有看到他？）沒有看到他，我是
    後面知道有一臺車，因為他晚上穿黑色衣服戴著黑色口罩，
    所以我沒有特別去注意。」、「（問：妳如何確認當天有戴
    口罩的那一個人就是今天在庭的被告？）認他身上的特徵。
    」、「（問：是哪些特徵？）身材比較胖，戴口罩我是認眼
    睛，單眼皮、小小的，還有他平頭。」、「（問：妳如何確
    認這臺機車就是當時對妳侵犯的那個人所騎乘的機車？）我
    跟我朋友是去找那個排氣管，因為他剛犯案不久，也是紅色
    的迪爵沒有後視鏡，所以我們就去看他的排氣管，是熱的。
    」等語（參原審卷第110、120-122頁筆錄）。
(二)、依D女前揭所述可知：該歹徒係戴黑色口罩，從D女後面，伸
    出左手摀住D女嘴巴，右手伸進D女衣服內，D女即將該歹徒
    推開，該歹徒立即騎車逃開，而D女係根據該歹徒單眼皮、
    小小的、平頭、身材比較胖之特徵，指認該歹徒即為被告。
    茲該歹徒在犯案時係在D女背後，並戴著黑色口罩掩飾面
    貌，D女於推開該歹徒時，該歹徒立即騎車逃離，亦即D女係
    在慌亂之瞬間看到那歹徒，可見D女並未看清該歹徒之五官
    長相，其僅憑「單眼皮、小小的、平頭、身材比較胖」等項
    ，所為之指認，憑信性自是極低。D女雖於案發後憑著排
    氣管還是熱的，沒有後視鏡等項，指認停在苗栗市○○路○
    ○街口全家超商旁之YHG-731號機車係嫌犯所騎乘，惟D女並
    未記住機車之牌號，而「氣管還是熱的，沒有後視鏡」等項
    ，並非屬「個化特徵」（即具有獨特個別之特徵，依該特徵
    可與其他相同製程所產生之同類物品作精確之區別），不具
    有區分某一物品專有特徵之效能，況依證人張銘媛前揭證述
    ，該機車亦非屬被告所專用，是亦非能據此認本案之歹徒即
    為被告。
九、另查：
(一)、A女、C女、D女在檢察官偵訊中雖有於4位男子中再指認被告
    即係嫌疑人（參偵卷第67頁筆錄及75頁照片），惟A女、C女
    、D女在警詢中業已看過並指認被告之照片，渠等腦中已經
    產生「標籤印象」，因此Ａ女、C女、D女依渠等既定之印象
    ，再度指認被告係案發當時之嫌疑人，乃事理所當然，是此
    指認自無法據為被告不利之認定。
(二)、歹徒遺留在A女住處之拖鞋，只是一雙普通成年男子可穿之
    拖鞋，並無任何特徵（參參偵卷第75-76頁），被告雖然可
    以穿，但是否合腳，則沒一定標準，此從辯護人辯稱：「以
    被告肥厚之腳掌，根本無法完全伸入塑膠拖鞋之孔徑，腳指
    尚離拖鞋前端甚遠。」等語（參本院卷第99頁背面），亦可
    得知。又員警在該拖鞋上採集之檢體，經送DNA鑑定，並無
    法比對出與被告有何關係，此有刑事案件證物採驗紀錄表、
    內政部刑事警察局98年9月10日刑醫字第0980006151號鑑定
    書及99年4月12日刑醫字第0990047821號函在卷可佐（參原
    審卷第49、70、71頁）
(三)、0000000000號行動電話係被告所申辦並於案發時所持用乙節
    ，業經被告於警詢中陳述明確（參偵卷第10頁筆錄），並有
    通聯調閱查詢單在卷可佐（參偵卷第21頁）。而該支電話通
    聯顯示：98年7月4日23時47分53秒，基地臺在苗栗縣公館鄉
    ○○村213號，23時59分37秒，基地臺在苗栗縣公館鄉○○
    街48號（參偵卷第29頁），此與A女證稱本件案發時間為98
    年7月4日23時50分，在其苗栗市○○街住處被侵害，其住處
    經原審函查電信公司，基地臺在「苗栗縣苗栗市○○里○○
    路1367號」（參原審卷第81-1頁），比對結果，顯不相合。
(四)、0000000000號行動電話通聯顯示：98年7月31日凌晨0時40分
    40秒起至凌晨4時2分28秒止，共9通電話之基地臺均固定在
    苗栗縣苗栗市恭敬里○○1號（參偵卷第40頁），此與C女證
    稱本件案發時間為98年7月31日凌晨1時許，在其苗栗市○○
    路住處被侵害，其住處經原審函查電信公司，基地臺在「苗
    栗縣苗栗市○○里○○路1367號或苗栗縣苗栗市○○街3號
    12 樓」（參原審卷第81-1頁），D女證稱本件案發時間為98
    年7月31日凌晨2時20分許，在苗栗市陽明山莊內之路口被侵
    害，該地點經原審函查電信公司，基地臺在「苗栗縣苗栗市
    ○○里○○街7號5樓」（參原審卷第81-1頁）等，比對結果
    ，均不相合，
(五)、公訴人上訴謂被告於98年7月4日、98年7月31日，可利用各
    通電話之空檔時間，至前揭地點對A女、C女、D女為前揭侵
    害行為，惟公訴人並未舉其他積極事證以佐其說，所指僅屬
    臆測之詞，自不足採。
(六)、D女所提出之傷害診斷證明書，雖能證明其左下顎受有約1
    0.3公分之擦傷，惟無法證明係被告所為。
十、綜上所述：本件僅有告訴人A女、C女、D女之指訴，而渠等
    對嫌疑犯之指認復有前揭程序瑕疵及不足採信之情形，是公
    訴人所舉之證據，尚無法使本院形成被告有對A女、C女、D
    女為前揭不法侵害行為之確信，依前開判例意旨，本件即應
    為有利於被告之認定，更不必有何有利之證據。此外，復查
    無其他積極證據足資證明被告有何公訴人所指之前揭犯行，
    依前揭法條規定，即應為被告均為無罪之判決。原審就A女
    、D女部分以不能證明被告犯罪為由，均諭知無罪之判決，
    並無不合，檢察官上訴意旨，仍執前詞，指摘原審判決此部
    分不當，提起上訴，為無理由，應予駁回。另就C女部分，
    原審未予詳細勾稽上開證據，遽對被告為論罪科刑之判決，
    顯有違誤，被告上訴否認犯罪，指摘原審判決不當，為有理
    由，自應由本院將此部分予以撤銷改判，並諭知被告此部分
    無罪之判決。
據上論斷，應依刑事訴訟法第368條、第369條第1項前段、第364
條、第301條第1項前段，判決如主文。
本案經檢察官徐錫祥到庭執行職務。
中    華    民    國   100    年    9     月    1     日
            刑事第七庭    審判長法  官  林  榮  龍  
                                法  官  王  義  閔
                                法  官  李  秋  娟
以上正本證明與原本無異。
被訴對D女強制猥褻部分如不服本判決應於收受送達後十日內向
本院提出上訴書狀，其未敘述上訴之理由者，並得於提起上訴後
十日內向本院補提理由書（均須按他造當事人之人數附繕本）「
切勿逕送上級法院」，惟應依刑事妥速審判法第9條之規定辦理
。其餘不得上訴。
                                書記官  詹  錫  朋

中    華    民    國   100    年    9     月    1     日